【裁判字號】    97,訴,344
【裁判日期】    971009
【裁判案由】    偽造文書等
【裁判全文】
臺灣臺北地方法院刑事判決               97年度訴字第344號
公  訴  人  臺灣臺北地方法院檢察署檢察官
被      告  庚○○
上列被告因偽造文書等案件，經檢察官提起公訴（96年度偵字第
8932號、18543號），本院判決如下：
    主  文
庚○○無罪。
    理  由
一、公訴意旨略以：
(一)、被告庚○○係甲○（業經本院通緝）之助理，甲○於民國九
    十五年十一月間以欲向宏燁生技股份有限公司（下稱宏燁公
    司）購買一千筆臍帶血保存契約作為其販售兒童英語教材之
    贈品，需了解宏燁公司履約能力為由，藉機向宏燁公司執行
    長丙○○探詢該公司之營運狀況，知悉宏燁公司與他人有訴
    訟糾紛後，竟與庚○○共同基於意圖漁利包攬他人訴訟及意
    圖為自己不法之所有之犯意聯絡，先由甲○向丙○○佯稱可
    替宏燁公司解決現有之訴訟糾紛，包括：南海儒家管理委員
    會（下稱南海儒家管委會）請求宏燁公司給付管理費案件（
    案號：本院95年度北簡字第51935號）、宏燁公司負責人丁○○告徐珍海詐欺案件（案號：臺灣臺北地方法院檢察署94
    年度偵字第20134號）、宏橋設計有限公司請求宏燁公司給
    付承攬報酬案件（案號：本院94年度建字第245號）、丁○○請求山禾投資顧問有限公司返還借款案件（案號：本院95
    年度訴字第7096號）等案，使丙○○及宏燁公司實際負責人
    丁○○因而陷於錯誤，交付新臺幣（下同）20萬元予甲○，
    作為處理上開訴訟事件的費用，並由宏燁公司執行副總己○○將相關訴訟資料交付甲○，委託甲○處理訴訟相關事務。
    甲○與庚○○遂自行以電話聯繫相關當事人並錄音製作談話
    內容譯文，復撰寫訴狀，且要求宏燁公司出具前開徐珍海案
    之委任狀予庚○○，使庚○○以告訴代理人身分出庭應訊，
    嗣宏燁公司發現甲○等人之行為有異，要求其勿再干涉宏燁
    公司前開事務後，甲○等人竟又拒不返還前開訴訟資料，而
    將該訴訟資料侵占入己。
(二)、甲○及庚○○於九十五年十一月間處理前開宏燁公司與南海
    儒家管委會糾紛時，共同基於意圖為自己不法所有之犯意聯
    絡，偽造南海儒家管委會收取宏燁公司九十二年十二月至九
    十三年十月管理費共十四萬三千元之收據後，持向宏燁公司
    請求返還該筆代墊之管理費而行使之，惟遭宏燁公司察覺有
    異而未遂，足以生損害於南海儒家管理委員會。
(三)、甲○及庚○○於前開包攬訴訟行為遭宏燁公司發覺有異，而
    要求其等勿再干涉宏燁公司訴訟事務後，均明知庚○○從未
    被錄用為宏燁公司正式員工，竟於九十五年十一、十二月間
    共同基於恐嚇取財之犯意聯絡，多次以發簡訊及傳真予宏燁
    公司丁○○等人之方式，要求宏燁公司清償積欠庚○○之十
    五萬元薪資，並表示甲○擁有宏燁公司45％股份等語，否則
    將就宏燁公司涉及違反公司法等犯罪資料提出檢舉；甲○復
    於同年十二月間，撥打電話予丙○○，以提出前開犯罪檢舉
    為要脅，要求宏燁公司需交付一千萬元；嗣宏燁公司均未依
    甲○等人要求交付前開財物，庚○○及甲○旋於九十五年十
    一月二十四日及九十六年三月間，分別以宏燁公司人員為被
    告向台灣台北地方法院檢察署提出刑事告訴及告發，並將該
    告發狀傳真予宏燁公司，以迫使宏燁公司交付前開財物，因
    認被告庚○○就犯罪事實(一)部分涉有刑法第三百三十五條第
    一項之侵占罪嫌、第三百三十九條第一項之詐欺取財罪嫌、
    第一百五十七條第一項之包攬訴訟罪嫌及違反律師法第四十
    八條第一項之非律師意圖營利辦理訴訟事件罪嫌，(二)部分涉
    有刑法第二百十六條、第二百十條之行使偽造私文書罪嫌、
    第三百三十九條第三項、第一項之詐欺取財未遂罪嫌，(三)部
    分涉有刑法第三百四十六條第三項、第一項之恐嚇取財未遂
    罪嫌。
二、按犯罪事實應依證據認定之，無證據不得認定犯罪事實；又
    不能證明被告犯罪者，應諭知無罪之判決，刑事訴訟法第一
    百五十四條第二項、第三百零一條第一項分別定有明文。再
    按，刑事訴訟法上所謂認定犯罪事實之證據，係指足以認定
    被告確有犯罪行為之積極證據而言，如未能發現相當證據或
    證據不足以證明，自不能以推測或擬制之方法，以為裁判基
    礎。而刑事訴訟上證明之資料，無論其為直接或間接證據，
    均須達到通常一般之人均不致有所懷疑，而得確信其為真實
    之程度，始得據為有罪之認定，若關於被告是否犯罪之證明
    未能達此程度，而有合理懷疑之存在，致使無從形成有罪之
    確信，根據「罪證有疑，利於被告」之證據法則，即不得遽
    為不利被告之認定，最高法院二十九年上字第一０五號、最
    高法院七十六年臺上字第四九八六號判例意旨可資參照。
三、本件公訴意旨認定被告庚○○涉有前開罪嫌，係以被告庚○○與甲○之供述、宏燁公司前負責人楊紫研之指訴、證人丙○○、丁○○、己○○之證述、被告庚○○所發送之簡訊及
    傳真影本、被告庚○○之工作清單、宏燁公司委任被告庚○○擔任訴訟代理人之委任狀影本、偽造之南海儒家管委會收
    據、南海儒家管委會出具之函文、被告庚○○對宏燁公司負
    責人丁○○提出之刑事詐欺告訴狀各一份為其主要論據。訊
    據被告庚○○固承認有受宏燁公司委託，處理該公司與案外
    人徐珍海及南海儒家管委會之訴訟案件，因此有看到該公司
    執行副總己○○交付之訴訟資料影本，並以訴訟代理人身分
    陪同律師出庭，代宏燁公司撰寫追加被告狀及處理宏燁公司
    訴訟相關之錄音譯文等行為；亦有受被告甲○之託，將上開
    南海儒家管委會之收據拿給宏燁公司執行副總己○○，並有
    傳送上開內容之簡訊及傳真至宏燁公司等事實，惟否認有何
    起訴書所載之犯行，辯稱：其係受雇於宏燁公司之員工，聽
    從主管己○○之指示為上開訴訟相關行為，不知被告甲○有
    無收受辦理訴訟之費用二十萬元，相關訴訟資料都是影本，
    主管己○○交其閱覽後，當天就要交回公司，沒有侵占之問
    題；被告甲○交付南海儒家管委會收據予其時，表示已代墊
    十一期之管理費用，其依被告甲○之指示轉知主管己○○，
    不知該收據是否偽造；再其傳送簡訊及傳真予宏燁公司人員
    ，係要求宏燁公司給付其薪資，之後其去勞工局申訴，聽勞
    工局建議始向宏燁公司提出詐欺告訴，不知被告甲○有無發
    送簡訊恐嚇宏燁公司等語。經查：
(一)、涉嫌詐欺取財、意圖漁利包攬他人訴訟、違反律師法及侵占
    罪嫌部分：
、宏燁公司前執行長丙○○固於警詢時指稱九十五年十一月三
    日被告甲○向其表示欲購買該公司臍帶血保存契約一千筆，
    作為販售兒童英語教材之贈品，被告甲○並藉機瞭解宏燁公
    司之營業狀況，因此知悉宏燁公司有訴訟上糾紛，其不疑有
    他，遂讓被告甲○處理相關訴訟，期間被告甲○曾向其要求
    處理事務之相關費用二十萬元，事後卻發現被告甲○承諾告
    發他人之事均未完成，因此認為被告甲○有詐欺之嫌。而被
    告庚○○於九十五年十一月六日隨同被告甲○前來公司應徵
    ，被告甲○推薦被告庚○○進入公司服務，其認為被告二人
    應該是同夥等語（偵查卷第6至8頁），然依其上開指述，可
    知藉機瞭解宏燁公司訴訟狀況及向宏燁公司索取二十萬元處
    理費用之人均為被告甲○，被告庚○○並未參與分擔上開行
    為，告發人丙○○僅以被告庚○○係由被告甲○推薦進入宏
    燁公司，即臆測被告二人係屬同夥，實屬率斷。又證人丁○○於本院審理時證稱：伊為宏燁公司實際負責人，透過公司
    執行長丙○○認識被告甲○，伊告知甲○宏燁公司有四個訴
    訟案件，甲○就自己拿錄音機到處去錄音，二、三天後甲○
    拿錄音資料給伊看，說很有證據力，要翻譯成譯文，要給二
    十萬元，伊就給甲○二十萬元，當時還有丙○○在場等語（
    本院卷三審判筆錄第11至12頁），亦徵被告甲○向證人丁○○索取二十萬元處理費用時，被告庚○○並未在場聽聞或參
    與。再被告甲○於本院準備程序中否認其有收受二十萬元處
    理費用之事實，則證人丁○○僅以口頭敘述上情，而未提出
    相關資金流向或收據文書證明伊有交付二十萬元給被告甲○
    ，且告發人丙○○僅於警詢時為前開陳述，並未以證人身份
    具結作證，嗣經本院傳拘亦未到庭，則交付二十萬元之事是
    否屬實，亦堪質疑。縱認被告甲○確有收受二十萬元，但證
    人丁○○表示係因被告甲○提出相關錄音資料，表示還要製
    作譯文，伊才給付二十萬元，則該錄音資料既然存在，二十
    萬元即係錄音與轉譯工作之勞務代價，證人丁○○係自行評
    估後方同意給付，尚難認為被告甲○有行使詐術，因此使證
    人丁○○陷於錯誤之情形。況被告甲○縱有施用詐術使證人
    丁○○陷於錯誤之情，但此部分既乏證據足證被告庚○○與
    之有犯意聯絡或在場分工之行為，自難認定被告庚○○與被
    告甲○有共犯關係。
、按刑法上第一百五十七條第一項所謂意圖漁利，係意圖從中
    取利之意，所謂挑唆，係挑撥唆使之意，如他人本無興訟之
    意，巧言引動，使其成訟之情形是。所謂包攬，係承包招攬
    之意，如不法為他人包辦詞訟之情形是。至該條所謂訴訟，
    係指民事訴訟刑事訴訟及行政訴訟而言，有司法院第三一０
    四號解釋可供參照。本案被告甲○介入宏燁公司相關訴訟案
    件前，該公司已有起訴書所列之四件訴訟正在進行中，則被
    告二人顯無「挑唆」宏燁公司興訟之情。至被告二人有無涉
    及「包攬」訴訟？觀諸證人丁○○上開證詞，被告甲○僅向
    伊表示有取得相關錄音資料，需要轉譯，冀望索取相關費用
    ，準此，被告甲○僅就訴訟案件中產生之一部份勞務費用，
    向證人丁○○索取報酬，並無承攬四件訴訟全部訴訟事宜之
    意。蓋被告甲○若有包攬訴訟之意，應向證人丁○○表示其
    有打贏全部四件官司之能力與把握，要求證人丁○○將全部
    訴訟事務交其全權處理，尚無僅就錄音部分請求報酬之理。
    再參酌宏燁公司就徐珍海案件早已委託乙○○律師處理，宏
    燁公司出具委任書讓被告庚○○出庭該次，律師亦有一同出
    庭等情，業據證人乙○○於本院審理時證述明確，其稱：有
    受宏燁公司委託處理該公司告徐珍海、魏素靜侵占案件，還
    有丁○○告徐珍海詐欺之案件，在上述案件開庭過程中有見
    過被告庚○○，當時宏燁公司委任他當告訴代理人，當天都
    由我陳述，開庭時他只是在旁邊等語明確（本院卷二第119
    頁），足見被告庚○○僅係受宏燁公司指示，出庭瞭解案件
    發展情形，並擔任輔助宏燁公司與律師之角色，並無全權處
    理訴訟而承包招攬訴訟之情。
、告訴意旨雖指被告庚○○有聯繫當事人進行談話錄音及撰寫
    訴狀之行為，而有違反律師法之嫌，惟與訴訟當事人聯繫談
    話，並非律師方得從事之訴訟行為，又卷內並無被告庚○○
    所撰寫而提出於法院之訴狀，若被告僅係分析案情提供法律
    意見予宏燁公司，縱其文書名稱為答辯狀或訴狀，亦非違反
    律師法之行為。再者，被告庚○○辯稱其主觀上認為已受宏
    燁公司雇用，方依副總己○○之指示為各項訴訟相關行為。
    參酌告發人丙○○於警詢時指稱被告庚○○係於九十五年十
    一月六日隨同被告甲○前來公司應徵，經被告甲○推薦，被
    告庚○○才進入公司服務等語，已如前述，可見被告庚○○
    確係透過應徵過程進入宏燁公司任職，則被告庚○○前開辯
    解，已非全然無據。再證人即宏燁公司執行副總己○○於本
    院審理中證述：九十五年十一月八日甲○有帶庚○○來面試
    ，我有讓庚○○填履歷表，雙方有談及薪水，並帶庚○○參
    觀公司及告訴他在辦公室可以坐的位置，庚○○有幫公司跑
    市政府調閱（公司登記）事項卡及公司資料等語（本院卷三
    審判筆錄第3頁），此外，並有被告庚○○填寫之宏燁公司
    應徵人員簡歷表一紙在卷可憑（本院卷一第87頁），益見被
    告庚○○確實經過應徵、面試過程方進入宏燁公司工作，而
    證人己○○亦以公司主管身份指示被告庚○○應辦之業務。
    又被告庚○○於九十五年十一月間處理宏燁公司相關業務時
    ，需將工作進度與預估之工作內容交給證人己○○核閱，工
    作內容包括訴訟案件之代理出庭、回報葉董（指丁○○）、
    （錄音）譯文、作律師事務所和公司溝通橋樑、和海外臍帶
    血相關業者聯繫等，上開工作報告並經證人己○○簽核無誤
    ，有工作報告一紙存卷可查（偵查卷第284頁），顯見被告
    庚○○是在證人己○○之指示監督下從事各項工作，則其主
    觀上認為其為宏燁公司員工，以員工身份為宏燁公司處理訴
    訟事件，自屬可採。證人己○○雖稱其未與被告庚○○訂定
    任何僱傭契約，也未錄取庚○○，庚○○係為協助甲○才來
    公司做事云云，然僱傭契約之成立不以書面要式為要件，證
    人己○○既自承其為宏燁公司人事主管，當有聘用人事之權
    利，且依前揭工作報告內容，可知被告庚○○之工作範圍除
    宏燁公司所涉之訴訟案件外，尚包括臍帶血相關業務，故證
    人己○○證稱被告庚○○並非其等雇用之員工，只是被告甲○之助理，協助處理訴訟事務云云，並不可採。再觀諸被告
    庚○○之工作報告寫明其負責做律師事務所和公司間之溝通
    橋樑，由此亦徵被告庚○○並無自行包攬訴訟或摒棄宏燁公
    司原委任之律師不顧，意圖營利而自行辦理原屬律師應進行
    之訴訟事務無誤。綜上所述，無論證人己○○、丁○○是否
    認知其等已正式雇用被告庚○○，但其等客觀表現之行為，
    足使被告庚○○認為其業經宏燁公司雇用，並受上司丁○○
    、己○○之指示與律師一同出庭、向律師瞭解案情後向負責
    人丁○○回覆、提出自己建議、製作錄音譯文、調閱宏燁公
    司相關登記資料等，可證其係基於公司員工身份執行各項業
    務，並無意圖營利取代律師辦理訴訟事件之舉，更無包攬訴
    訟之情事。
、公訴意旨雖稱被告庚○○與甲○有侵占證人己○○交付之相
    關訴訟資料，惟並未明列所謂之訴訟資料為何。佐以證人己○○於本院審理時證稱九十五年十一月八日應徵當天，就將
    訴訟資料交給甲○、庚○○，庚○○有返還部分資料，但沒
    有完整還給公司，到底哪些沒有歸還其不清楚，當初是其等
    疏失沒有讓他們簽收等語（本院卷三審判筆錄第6、8頁），
    則證人己○○究竟交付何等資料給被告二人，既無簽收文件
    得以確認，被告庚○○返還相關文件時，又有何等資料尚未
    歸還？均乏相關證據得以證明，自難僅憑證人己○○之模糊
    印象，遽認被告庚○○有侵占訴訟文件之犯行。再參酌告訴
    代理人整理之侵占文件明細，包括南海儒家管委會案件之兩
    造往來文書、法院開庭通知、存證信函、管委會會議紀錄、
    支付命令異議狀，宏橋設計有限公司案件之存證信函、工程
    契約書、答辯狀、法院裁定書、裝潢複檢缺失表，山禾投資
    顧問有限公司案件之民事判決書、告訴狀，徐珍海案件之兩
    造往來書狀、法院開庭通知、台北地檢署函文（本院卷二第
    15頁），惟其中兩件案件業已委任乙○○律師處理，證人乙○○律師並到庭證稱相關訴訟資料都由其保管，並未交給他
    人，出去之狀紙都會再給當事人一份，宏燁公司後來有解除
    委任，九十五年十一月二十一日由黃證曜將全部案卷拿走等
    語（本院卷二第120頁），可見上述徐珍海等案件之相關訴
    訟文書均在證人乙○○律師處，被告庚○○並無侵占之可能
    。而解任乙○○律師乙事係由證人丁○○決定，當時被告庚○○與甲○已離開宏燁公司，復據證人丁○○於本院審理時
    證述明確（本院卷三審判筆錄第15頁），則該訴訟卷宗既非
    被告庚○○至乙○○律師事務所領取，且被告庚○○當時亦
    已離職，其當無侵占該等訴訟文書之可能。至告訴代理人列
    出之其他兩案侵占明細，已同時併附文件影本在後（本院卷
    二第16至57頁），是宏燁公司就各該訴訟文件均有留存，益
    見被告庚○○辯稱相關訴訟文件其只看到影本，且當天都要
    交還主管己○○等語，並非無據。況前揭明細所列之開庭通
    知、法院裁定等文書，並未具有財產價值，當事人可以閱卷
    方式輕易取得，縱被告庚○○於工作時疏未將上述資料繳回
    ，其是否有不法所有之意圖，是否有亦持有為所有之意，亦
    堪質疑，故被告庚○○此部分之犯行亦無法證明。
(二)、涉嫌行使偽造私文書及詐欺取財未遂部分：
    被告庚○○辯稱卷內之南海儒家管委會管理費收據係自被告
    甲○處取得，被告甲○表示其已代付十四萬三千元，方取得
    上開收據，要其轉交給己○○，其依甲○指示轉交給己○○
    ，並轉知甲○已代付十四萬三千元之事，後續情況其不清楚
    ，也不知道收據是否偽造等情，核與證人己○○於本院審理
    時證稱被告庚○○有提出一張（南海儒家）管委會收據給我
    ，我問他收據哪裡來的，他說是甲○交給他的，正本在甲○
    那裡，我說既然已經繳納管理費為何南海儒家管委會還要對
    宏燁公司提出訴訟，庚○○說他也不清楚等情相符（本院卷
    三審判筆錄第8頁），可見上開管委會收據確由被告甲○交
    給被告庚○○，被告庚○○再轉交給證人己○○，被告庚○○僅係轉述被告甲○交代之話語無誤。雖上開南海儒家管委
    會出具之十四萬三千元收據係屬偽造，業經證人即斯時南海
    儒家管委會總幹事戊○○到庭證述無誤（本院卷三審判筆錄
    第16至17頁），然本案既乏證據足認上開收據係由被告庚○○所偽造，或被告庚○○明知上開收據係屬偽造仍執意交付
    給證人己○○，自無法僅因南海儒家管委會事後確認上開收
    據係屬偽造，即認被告庚○○有行使偽造私文書之犯行。至
    被告庚○○雖曾傳真文件給南海儒家委員會，內容提及「甲○要其至管委會繳交十四萬三千元管理費」等語，但被告庚○○於本院審理時辯稱上開文字係應被告甲○之要求，在非
    自願之狀況下所寫。觀諸上開傳真文件中「要我去管委會交
    十四萬三千元現金取得收據」等字，顯較全文其他文字為小
    ，且除該行文字有頭尾排列不齊之情形外，其餘各行均排列
    整齊，有傳真一紙存卷可參（他字卷第11頁），被告庚○○
    上開辯解，亦非全然無據。又被告甲○雖於本院準備程序中
    陳稱：其要求被告庚○○至管委會繳交十四萬三千元現金等
    語，但被告甲○既為偽造上開收據之嫌疑人，而與被告庚○○之利害相反，且其所述與證人己○○及被告庚○○所言不
    同，又未經過具結，則被告甲○上開說詞自不可採。是本案
    尚乏足夠證據證明上開收據係由被告庚○○所偽造，亦無法
    證明被告庚○○知悉該收據係屬偽造，自難認其有行使偽造
    私文書之故意，並持該偽造收據作為行使詐術之方法，而騙
    取證人丁○○及己○○之財物。
(三)、涉嫌恐嚇取財未遂部分：
    告訴代理人指述被告庚○○涉嫌恐嚇取財之部分，為證物六
    、七、十一所示之傳真文件及簡訊。然證物六文件係被告庚○○傳真給南海儒家管委會之文件（他字卷第11頁），傳真
    之對象既與公訴意旨所指之被害人丁○○不同，內文亦無請
    南海儒家管委會轉知宏燁公司負責人丁○○之情，自難認為
    被告庚○○對宏燁公司負責人丁○○有何恐嚇之舉。又被告
    庚○○固曾於九十五年十一月二十一日傳真文件給宏燁公司
    之丁○○及己○○，內容略為：被告庚○○為宏燁公司期約
    員工，依約受託陪同律師出庭，做公司與律師溝通橋樑，盡
    好公關職份... 為何葉董打電話責備我告訴律師... 既然金
    律師、王律師為公司委任律師，有關訴訟內情，任何要給檢
    察官資料，律師有權知道... 為了北上到宏燁上班，我先支
    付三萬元房租押租金，日理伙食交通... 到頭來還要挨罵..
    .. 請即刻停止無厘頭責罵... 等語，有傳真文件一份在卷
    可稽（他字卷第10頁，證物五），然上開文件僅就其工作心
    得報告予上司丁○○、己○○知悉，並表達其對公司處理事
    務之不滿心聲，並無任何以將來惡害通知之恐嚇意思。再被
    告庚○○於九十五年十一月二十八日傳真之文件，表明：請
    求給付六個月期約薪資十五萬元，丁○○和徐珍海所簽理財
    規劃契約書顯示雙方有涉銀行法重利之嫌... 羅副總知情且
    相助，若無董監事提告，表示丁○○涉偽文、公司法，董監
    事僅為人頭，董監事為從犯或共犯，身為宏燁公關，我有義
    務請公司葉董解釋上項疑慮... 等語（他字卷第13頁，證物
    七），惟不論被告庚○○與宏燁公司之僱慵契約是否成立，
    然被告庚○○主觀上認為其已受宏燁公司聘僱等情，業經本
    院認定如前，故被告庚○○要求宏燁公司給付薪資，自非以
    恐嚇方式無端索取財物；至其提及宏燁公司負責人丁○○可
    能違法一事，亦係其接觸公司事務時產生之疑慮，其僅要求
    宏燁公司提出說明，亦非以非法方式要脅宏燁公司。又被告
    庚○○雖曾傳送手機簡訊給宏燁公司負責人丁○○，提及：
    江姐是江姐，我是我，不必將江姐灌在我頭上，我所做的事
    都在幫公司，今日公司可大喇喇不要我，我只好對您提出詐
    欺勞務... 我是六個月期約員工，非江雇用，... 官司出庭
    是要知道對方到底在說些什麼、想些什麼，我是公司員工，
    該盡保護公司責任，您不斷委任其他律師只會讓自己損失更
    多資金，... 我想給您諫言因為我認為公司還有機會向上發
    展... 等語，有簡訊翻拍照片五張存卷可查（偵查卷第23頁
    ），觀諸上開簡訊內容除要求宏燁公司負責人丁○○給付其
    應得之薪資外，皆為討論宏燁公司之經營現況及其建言，並
    無任何惡害之通知，自無使人心生畏怖之可能。至被告庚○○雖於九十五年十一月二十四日對宏燁公司提出詐欺之刑事
    告訴，有告訴狀一份附卷可參（他字卷第17頁，證物十一）
    ，然此係因被告庚○○認為宏燁公司詐取其勞務付出，循合
    法途徑提出之救濟方式，並非惡害之通知。再參酌被告庚○○亦向台北市政府勞工局提出申訴，並經該局通知於九十五
    年十二月二十九召開工資爭議協調會，有申訴書及該局九十
    五年十二月六日開會通知書各一紙存卷供參（偵查卷第135
    頁，本院卷一第63頁），益見被告庚○○主觀上確實認為其
    與宏燁公司有僱慵關係存在，為行使其正當權利乃為上開合
    法救濟行為。至被告甲○固亦傳真文件並發送簡訊給宏燁公
    司負責人丁○○，但上開文件、簡訊內容均未經被告庚○○
    具名，顯與被告庚○○無涉，不能僅因被告庚○○係由被告
    甲○推薦進入宏燁公司，即認被告甲○發送之各項傳真、簡
    訊均與被告庚○○有關，又被告甲○縱有對宏燁公司負責人
    丁○○提出刑事告發之行為，亦屬其正當權利之行使，難謂
    係以將來惡害通知他人。此外，又無其他證據足以證明被告
    庚○○就被告甲○所發之傳真文件、簡訊內容，有何事前討
    論之犯意聯絡或共同具名發送之行為分擔，則被告甲○此部
    分所涉之犯行，自與被告庚○○無涉。
四、綜上所述，起訴書所列之各項證據，尚不足以證明被告庚○○有詐欺、包攬他人訴訟、違反律師法、侵占、行使偽造私
    文書及恐嚇取財未遂等犯行。此外，復查無其他積極證據，
    足以證明被告庚○○有起訴書所載之犯行，並使本院達到確
    信，故揆諸前開法律規定及判例意旨，自應為被告庚○○無
    罪之諭知。
據上論斷，應依刑事訴訟法第三百零一條第一項，判決如主文。
本案經檢察官蔡彥守到庭執行職務
中    華    民    國    97    年    10    月    9    日
                  刑事第十八庭    審判長法  官  胡宗淦
                                        法  官  林芳華
                                        法  官  游士珺
上正本證明與原本無異。
如不服本判決，應於判決送達後10日內向本院提出上訴狀（應抄
附繕本）。告訴人或被害人如對於本判決不服者，應具備理由請
求檢察官上訴，其上訴期間之計算係以檢察官收受判決正本之日
期為準。
                                        書記官  林素霜
中    華    民    國    97    年    10    月    13    日


司法院資訊處製作；財團法人民間司法改革基金會備份。
